【裁判字號】    91,交聲,1060
【裁判日期】    920227
【裁判案由】    違反道路交通管理處罰條例聲明異議
【裁判全文】
臺灣士林地方法院交通事件裁定                  九十一年度交聲字第一０六０號
    原處分機關  臺北巿交通事件裁決所
    異議人即
    受處分人    甲○○
右列受處分人因違反道路交通管理處罰條例案件，對於臺北市交通事件裁決所民國九
十一年八月二十二日所為之處分（原處分案號：北市裁三字第駕裁二二─ＡＷ000
0000號），聲明異議，本院裁定如左：
    主  文
異議駁回。
    理  由
一、按汽車於交岔路口十公尺內不得臨時停車；又禁止臨時停車處所不得停車；又汽
    車駕駛人停車時，在禁止臨時停車處所停車者，處新台幣六百元以上一千二百元
    以下罰鍰，道路交通安全規則第一百十一條第一項第二款、第一百十二條第一項
    第一款、道路交通管理處罰條例第五十六條第一項第一款分別定有明文。
二、本件異議人甲○○所有之車牌號碼ＨＦ─四三九０號自用小客車，於民國（下同
    ）九十一年五月六日下午一時四十七分許，在台北市北投區○○○路交岔路口十
    公尺內且劃有紅線路段違規停車，經警當場拍照逕行舉發等情，業據舉發機關臺
    北市政府警察局北投分局函敘甚明，復有舉發違反道路交通管理事件通知單及採
    證照片一幀附卷可稽，至異議人雖辯稱：該處標線混亂，又不合理，使人客觀上
    無法信其為行政機關或交通管理工程處所劃設，且從舉發照片中顯然可見另有他
    車違規，當日卻未見被舉發，況照片左面車輛不但有路霸之嫌，更伸出路肩甚遠
    ，亦未加取締，明顯有差別待遇，另該丁字路口之前向，乃通往社區之底端，自
    照片右下角窄巷巷內出入之車輛均自該照片左下角方向之主道路相反方向進出，
    不取締反向路邊之停車，且容忍其他違規停車，不但無助於行政目的之達成，更
    使人由客觀事實產生「保護惡害較重，取締惡害較輕」之觀感，本件裁罰顯不合
    理且無效，應予撤銷不罰云云。然查，由上開採證照片顯示，異議人所有之車牌
    號碼ＨＦ─四三九０號自用小客車其停車位置確係在交岔路口十公尺內，亦為異
    議人所不否認，縱使該處紅線乃私人所劃設，亦不影響不得臨時停車之規定，異
    議人在禁止臨時停車處所停車，違規事證明確，是異議人上開辯解，顯與本件取
    締無關，委無可採。原裁決機關援引首開規定，並參酌異議人不依通知期日到案
    ，裁處罰鍰新台幣九百元，核無不合，異議人猶執前詞否認違規，其異議為無理
    由，應予駁回。
據上論斷，應依道路交通案件處理辦法第十九條，裁定如主文。
中      華      民      國     九十二     年     二      月    二十七   日
                                      臺灣士林地方法院交通法庭
                                          法  官  李  育  仁
右正本證明與原本無異。
如不服本裁定應於送達後五日內向本院提出抗告狀。
          書記官  李  家  敏
中      華      民      國     九十二     年     三      月      六     日


司法院資訊處製作；財團法人民間司法改革基金會備份。
